【裁判字號】    97,訴,1654
【裁判日期】    980306
【裁判案由】    強盜等
【裁判全文】
臺灣高雄地方法院刑事判決              97年度訴字第1654號
公  訴  人  臺灣高雄地方法院檢察署檢察官
被      告  甲○○
                    （另案於臺灣高雄監獄執行中）
            丙○○
上二人共同
指定辯護人  李淑欣律師
被      告  己○○
            戊○○
上列被告因強盜等案件，經檢察官提起公訴（97年度偵字第
25685 號），本院判決如下：
    主  文
甲○○、丙○○共同犯攜帶兇器強盜罪，均累犯，各處有期徒刑
柒年陸月。扣案藍波刀壹支沒收。
己○○、戊○○共同犯牙保贓物罪，共貳罪，各均處有期徒刑參
月，如易科罰金，均以新臺幣壹仟元折算壹日。各應執行有期徒
刑肆月，如易科罰金，均以新臺幣壹仟元折算壹日。
    事  實
一、甲○○前因毒品危害防制條例案件，經本院分別以91年度訴
    字第3625號、92年度訴字第2978號各判處應執行有期徒刑1
    年、10月確定，二案接續執行後，於民國94年1 月28日縮短
    刑期假釋出監並付保護管束，甫於94年9 月15日保護管束期
    滿未經撤銷假釋，視為執行完畢。丙○○前因竊盜案件，經
    本院以92年度易字第1231號判處有期徒刑6 確定，甫於93年
    5 月6 日縮刑期滿執行完畢。詎渠等均不知悔改，共同意圖
    為自己不法之所有，基於攜帶兇器強盜之犯意聯絡，於97年
    9 月1 日下午3 時許，一同進入高雄市○○區○○街25號庚○○經營之「金順益銀樓」，先由甲○○將庚○○推到該銀
    樓後面，再由丙○○持甲○○所有、客觀上足以對人之生命
    、身體、安全構成威脅可供兇器使用、貼有膠布之藍波刀1
    支，將庚○○強押至該銀樓後方廁所邊，並喝令庚○○不得
    出聲，以此強暴、脅迫方式，致使庚○○心生畏懼達不能抗
    拒之程度，甲○○則趁機搜刮銀樓內之金飾，適庚○○之妻
    發覺有異，自地下室上樓察看，驚覺上情，呼喊「搶劫」，
    庚○○趁機拿取木棍打丙○○，致該把藍波刀掉落在現場，
    丙○○立即往外逃逸，甲○○隨即抓取置於該銀樓玻璃櫃內
    之項鍊、手鍊等金飾共約1 、20件，總重約10餘兩，隨後跟
    出，在該銀樓外面，因甲○○與庚○○之鄰居扭打，部分金
    飾掉落在地上，甲○○、丙○○隨即騎乘機車倉皇逃離現場
    。警方據報前往該銀樓，扣得甲○○所有遺留在現場供強盜
    使用之藍波刀1 支、及與本案犯罪無關之甲○○所有藍色背
    包（內有牙刷1 把、手套2 只、黑色膠帶1 捲、黑色套子1
    件、自製刀鞘1 支、吸管1 支、剪刀1 把）、眼鏡碎片2 塊
    、金飾盒1 只。甲○○、丙○○得手後，將所得金飾朋分。
二、己○○、戊○○均明知丙○○於97年9 月2 日上午10時許，
    在丙○○位於高雄市○○區○○路188 巷3 弄43號住處前交
    付予戊○○代為轉賣之金項鍊1 條，及同日下午4 時前某時
    許，在丙○○上址住處交付己○○代為轉賣之金項鍊2 條及
    手鍊2 條均係來路不明之贓物，竟仍基於牙保贓物之犯意聯
    絡，共同於97年9 月2 日上午11時42分許持金項鍊1 條，前
    往高雄市○○區○○路131 號「錦泰銀樓」，以新臺幣（下
    同）2 萬7700元出售予不知情之店員黃鈴喬後，由戊○○在
    高雄市小港區桂林某處KTV 交付2 萬6000元予丙○○；復共
    同於同日下午4 時13分許至上址「錦泰銀樓」，戊○○在外
    面等待，由己○○持金項鍊2 條、手鍊2 條進入錦泰銀樓內
    ，以5 萬8300元出售予不知情之店員黃鈴喬後，再由戊○○
    至丙○○住處交付5 萬5 千元予丙○○。嗣經「錦泰銀樓」
    負責人乙○○發覺上開金飾係「金順益銀樓」遭強盜之物後
    報警，經警循線於97年9 月3 日下午6 時許，在高雄市○○
    區○○路935 號16樓前查獲己○○、於97年9 月3 日下午9
    時50分許，分別在高雄市○○區○○路236 巷與188 巷3 弄
    口查獲戊○○、在高雄市小港區188 巷3 弄43號查獲丙○○
    ，並在上址丙○○房間內扣得手鍊1 條及現金1100元，另於
    97 年9月4 日上午3 時30分許，在高雄市○○區○○路7 號
    「中正飯店」811 室內查獲甲○○，在該室床墊下扣得已熔
    解之金塊1 塊、打火機1 個及瓦斯1 瓶、現金307 元，而查
    悉上情。
三、案經庚○○訴由高雄市政府警察局小港分局報請臺灣高雄地
    方法院檢察署檢察官偵查起訴。
    理  由
壹、證據能力方面：
一、按被告以外之人於審判外之陳述，雖不符刑事訴訟法第159
    條之1 至之4 等4 條之規定，然若當事人於審判程序中同意
    作為證據，法院審酌該言詞陳述或書面陳述作成時之情況，
    認為適當者，亦得為證據；又當事人、代理人或辯護人於法
    院調查證據時，知有刑事訴訟法第159 條第1 項不得為證據
    之情形，而未於言詞辯論終結前聲明異議者，視為有前項之
    同意，同法第159 條之5 定有明文。本件證人即告訴人庚○○、證人即錦泰銀樓店員黃鈴喬、證人即錦泰銀樓負責人乙○○為被告甲○○、丙○○、己○○、戊○○以外之人，共
    同被告甲○○為被告丙○○以外之人，共同被告丙○○為被
    告甲○○以外之人，共同被告己○○為被告丙○○、戊○○
    以外之人，共同被告戊○○為被告丙○○、己○○以外之人
    ，渠等於警詢時之證述，雖均屬傳聞證據，且查無刑事訴訟
    法第159 條之1 至第159 條之4 之傳聞證據例外情形，然經
    本院審理時依法提示並告以要旨，檢察官、被告及辯護人對
    此均未表示異議（本院卷第208 至212 頁），本院審酌該等
    證據作成之情況並無違法情事，認為適當，得為證據。
二、按被告以外之人於檢察事務官、司法警察官或司法警察調查
    中所為之陳述，與審判中不符時，其先前之陳述具有較可信
    之特別情況，且為證明犯罪事實存否所必要者，得為證據，
    刑事訴訟法第159 條之2 定有明文。證人即共同被告丙○○
    於警詢時證述被告戊○○、己○○2 人均知道其請他們變賣
    之金飾是強盜而來的等語（警卷第8 頁），惟於本院審理時
    結證改稱：伊不知道被告戊○○是否知情，伊只有跟被告己○○講云云（本院卷第135 至136 頁），其於警詢中及本院
    審判中之證述有前後陳述不符之情形，本院審酌其等於警詢
    中之證述距案發日較近，當時記憶自較深刻，可立即反應所
    知，不致因時隔日久而遺忘案情；且較無來自被告同庭在場
    之壓力而出於虛偽不實之指證，或事後串謀而故為迴護被告
    之機會，揆諸上開說明，其等於警詢中所為之陳述，客觀上
    應具有較可信之特別情況，且亦為證明被告犯罪事實存否所
    必要，依上揭規定，證人即共同被告丙○○於警詢中之證言
    自有證據能力。
貳、實體方面：
一、關於被告甲○○、丙○○共同攜帶兇器強盜部分：
  (一)被告甲○○、丙○○於上開時間，共同至上址告訴人庚○○
    經營之「金順益銀樓」，先由被告甲○○將告訴人推到該銀
    樓後面，再由被告丙○○持被告甲○○所有、客觀上足以對
    人之生命、身體、安全構成威脅可供兇器使用、貼有膠布之
    藍波刀1 支，將告訴人強押至該銀樓後方廁所邊，並喝令告
    訴人不得出聲，以此強暴、脅迫方式，致使告訴人心生畏懼
    達不能抗拒之程度，被告甲○○則趁機搜刮銀樓內之金飾，
    適告訴人之妻發覺有異，自地下室上樓察看，驚覺上情，呼
    喊「搶劫」，告訴人趁機拿取木棍打被告丙○○，致該把藍
    波刀掉落在現場，被告丙○○立即往外逃逸，被告甲○○隨
    即抓取置於該銀樓玻璃櫃內之項鍊、手鍊等金飾共約1 、20
    件，總重約10餘兩，隨後跟出，在該銀樓外面，因被告甲○○與告訴人之鄰居扭打，部分金飾掉落在地上，甲○○、丙○○隨即騎乘機車倉皇逃離現場；警方據報前往該銀樓，扣
    得被告甲○○所有遺留在現場之作案使用之藍波刀1 支，被
    告甲○○、丙○○得手後，將所得金飾朋分等情，業據被告
    甲○○、丙○○於警詢、偵訊及本院審理時均坦承不諱（警
    卷第5 至9 、14至19頁、偵卷第13至15、60至63頁、本院卷
    第57至58、220 至226 頁），核與證人即告訴人於警詢、偵
    查及本院審理時證述遭被告2 人共同持刀強盜金飾之過程及
    其鄰居有打被告致被告有掉落3 條金飾在現場地上等情大致
    相符（警卷第52至55頁、偵查卷第73至74頁、本院卷第130
    至133 頁），復有金順益銀樓監視錄影翻拍照片23張（警卷
    第99頁、本院卷第191 至201 頁）、高雄市政府警察局小港
    分局漢民派出所搜索扣押筆錄暨扣押物品目錄表2 份（警卷
    第67至70、73至76頁）、高雄市政府警察局刑案現場勘查採
    證物品清單1 份（警卷第93至96頁）、贓物認領保管單1 紙
    （警卷第98頁）、查獲贓物照片21張（警卷第100 至110 頁
    ）在卷可稽，及藍波刀1 支扣案可佐，故被告甲○○、丙○○於上開時、地共同持藍波刀強盜告訴人金飾之事實，堪以
    認定。
  (二)關於被告甲○○、丙○○持藍波刀強盜取得之金飾數量，業
    據被告甲○○於本院供稱：伊當時搶了約1 、20條金飾，有
    手鍊及項鍊，伊在玻璃櫃拿金飾時手一抓就走了，伊等搶的
    金飾數量約10兩出頭等語（本院卷第221 至223 頁）。證人
    即告訴人固於本院證述被搶40幾兩，有拿回一部份，剩下20
    幾兩未找到云云（本院卷第130 頁），惟關於被強盜之金飾
    品項，告訴人於本院證稱：項鍊1 兩重的有5 條左右、8 錢
    有1 條、7 點多錢的1 條，手鍊部分有幾條及重量伊記不清
    楚，其他還有小孩金飾；有掉在地上3 條手鍊重3 錢多等語
    （本院卷第130 、133 頁），對於被強盜之金飾品項及數量
    未能明確證述，且與其警詢所述損失黃金項鍊及手鍊約60兩
    亦有不符，又關於40幾兩如何計算出來乙節，告訴人於本院
    證稱：伊有印象，手鍊排2 排差不多這個重量，伊沒有記在
    簿子內，伊大概在過年左右都會用電子計算機清算，了解店
    內有多少金子，清算後伊沒有記下來，在97年當時店內的金
    子有80兩左右，伊當時店內還有40幾兩沒有被搶走，擺項鍊
    及手鍊的櫃子，就是比較重的部分被搶，伊是憑過年所計算
    的重量，憑記憶計算被搶的數量等語（本院卷第130 至133
    頁），則依上述告訴人能具體說明之項鍊數量為：1 兩重的
    有5 條左右、8 錢有1 條、7 點多錢的1 條，共重約為6 兩
    5 錢多，加計案發時掉在現場之3 條手鍊重3 錢多，合計為
    6 兩8 錢多，與告訴人所述被搶40餘兩差距甚遠，而經本院
    勘驗案發時金順益銀樓之監視錄影畫面，亦無從判斷被告甲○○強盜取得之金飾數量為何，有本院98年2 月19日勘驗筆
    錄1 份及監視錄影擷取畫面21張在卷為憑（本院卷第189 至
    201 頁），則除告訴人之指訴外，並無其他證據足資佐證告
    訴人被強盜之金飾數量為40幾兩。參以警方於97年9 月3 日
    在高雄市○○區○○路188 巷3 弄43號被告丙○○居住處查
    獲手鍊1 錢，於97年9 月4 日在高雄市○○區○○路7 號中
    正飯店被告甲○○住宿之811 號房內查獲金飾1 團重4.6 兩
    ，另被告丙○○交由共同被告己○○、戊○○出售予錦泰銀
    樓之項鍊3 條及手鍊2 條合計重3.211 兩（0.978 ＋2.233
    ＝3.211 。詳如被告己○○、戊○○涉犯牙保贓物罪部分）
    ，有高雄市政府警察局小港分局扣押物品目錄表2 紙及原料
    金買進登記簿1 紙在卷為憑（警卷第70、73、97頁），合計
    查獲之金飾重量共計8.811 兩（0.1 ＋4.6 ＋3.211 ＝8.81
    1)，則依罪疑唯有利於被告之原則，應認定被告甲○○、丙○○強盜取得之金飾數量，以被告甲○○所述10餘兩為可採
    。
  (三)按強盜罪之強暴、脅迫，祇須壓抑被害人之抗拒或使被害人
    身體上、精神上處於不能抗拒之狀態為已足，其暴力縱未與
    被害人身體接觸，仍無礙於強盜罪責之成立；若當場對被害
    人施以強暴、脅迫，達於不能抗拒之程度，即係強盜行為，
    至被害人有無抗拒，與其是否為強盜，不生影響。被告甲○○固辯稱其因不想傷人，故於被告丙○○所持藍波刀貼上膠
    布等語，與證人即告訴人庚○○於本院證稱刀子有包薄紗等
    語（本院卷第133 頁）大致相符，惟扣案之尖刀，刀長約25
    公分、寬約25公分，業經本院當庭勘驗在卷（本院卷第219
    頁），為客觀上足以對人之生命、身體、安全構成威脅之兇
    器，已足以壓抑告訴人之抗拒或使告訴人身體上處於不能抗
    拒之狀態，故被告甲○○雖於藍波刀上貼上膠布，仍無礙於
    被告甲○○、丙○○攜帶兇器強盜罪之成立。
  (四)從而，被告甲○○、丙○○自白與事實相符，此部分事證明
    確，其2 人共同攜帶兇器強盜犯行堪以認定，應予依法論科
    。
二、關於被告己○○、戊○○共同牙保贓物部分：
  (一)訊據被告己○○固坦承其與被告戊○○共同於97年9 月2 日
    上午11時42分許，至上址「錦泰銀樓」變賣金項鍊1 條，復
    於同日下午4 時13分許，共同至上址「錦泰銀樓」，變賣金
    項鍊2 條、手鍊2 條之事實，惟矢口否認涉有牙保贓物之犯
    行，辯稱：伊不知上開金飾為贓物云云。被告戊○○固不否
    認有於97年9 月2 日上午與被告己○○共同至「錦泰銀樓」
    變賣金項鍊1 條，惟矢口否認涉有牙保贓物之犯行，辯稱：
    伊去賣的那次是上午，下午那次伊沒去，伊不知道金飾之來
    源云云。
  (二)經查：
  1.被告丙○○於97年9 月2 日上午10時許，在丙○○位於高雄
    市○○區○○路188 巷3 弄43號住處前交付予戊○○代為轉
    賣之金項鍊1 條，及同日下午4 時前某時許，在丙○○上址
    住處交付己○○代為轉賣之金項鍊2 條及手鍊2 條均係來路
    不明之贓物，竟仍基於牙保贓物之犯意聯絡，共同於97年9
    月2 日上午11時42分許持金項鍊1 條，前往高雄市○○區○○路131 號「錦泰銀樓」，以2 萬7700元出售予不知情之店
    員黃鈴喬後，由戊○○在高雄市小港區桂林某處KTV 交付2
    萬6000元予丙○○；復共同於同日下午4 時13分許至上址「
    錦泰銀樓」，戊○○在外面等待，由己○○持金項鍊2 條、
    手鍊2 條進入錦泰銀樓內，以5 萬8300元出售予不知情之店
    員黃鈴喬後，再由戊○○至丙○○住處交付5 萬5 千元予丙○○之事實，業經被告己○○於警詢、偵查及本院審理時，
    及被告戊○○於警詢時供述在卷（警卷第29至33頁、偵查卷
    第70至71頁、本院卷第227 至235 頁），核與證人即共同被
    告丙○○於警詢及本院證述：伊於97年9 月2 日上午在伊上
    址住處第1 次交付黃金項鍊1 條給被告戊○○，同日下午在
    伊住處第2 次交付黃金項鍊2 條、手鍊2 條給被告己○○，
    請被告戊○○、己○○共同為伊拿去變賣，第1 次被告戊○○在小港區桂林某投幣式KTV 交付伊2 萬6 千元，第2 次被
    告戊○○在伊住處交付伊5 萬5 千元等語（警卷第5 至9頁
    、本院卷第135 至140 頁）情節大致相符，及證人即「錦泰
    銀樓」店員黃玲喬於警詢時證述：97年9 月2 日被告己○○
    至該店典當黃金項鍊及手鍊2 次，第1 次於當日11時42分許
    ，有2 人典當黃金項鍊1 條重9 錢7 分8 厘賣出27700 元，
    第2 次於當日16時13分許，只有1 人典當2 條項鍊及2 條手
    鍊合計2 兩2 錢3 分3 厘賣出58300 元，當時伊以銀樓公會
    牌價1 錢2830元收購等語（警卷第59至61頁），並有原料金
    買進登記簿影本1 紙、「錦泰銀樓」監視錄影畫面4 張（警
    卷第109 、110 頁）在卷可佐，堪以認定。
  2.被告戊○○雖於本院辯稱其未於97年9 月2 日下午與被告己○○幫被告丙○○拿金飾去賣云云（本院卷第228 頁），惟
    此與被告戊○○於警詢時供承：伊於第1 次幫被告丙○○拿
    金項鍊至銀樓變賣現金後，還有第2 次，被告丙○○拜託伊
    再幫忙變賣項鍊2 條、手鍊2 條，伊與被告己○○即再度至
    錦泰銀樓變賣，共58300 元，之後回被告丙○○家中，伊將
    變賣現金交給被告丙○○等語（警卷第31頁）不符，且證人
    即共同被告丙○○於本院證述：伊有告訴被告戊○○伊有交
    金飾給被告己○○，因為伊比較信任被告戊○○，所以伊要
    求被告戊○○與己○○一起去，幫伊注意被告己○○有沒有
    拿走伊之金飾或錢等語（本院卷第139 頁），證人即共同被
    告己○○於警詢時亦證述：97年9 月2 日伊與被告戊○○至
    錦泰銀樓變賣金項鍊1 條得款2 萬7700元，之後伊2 人至中
    安路喝酒，被告丙○○也有來一起喝酒，第2 次是3 人於喝
    酒後至被告丙○○家，他拜託戊○○再幫忙變賣項鍊2 條、
    手鍊2 條，伊與被告戊○○就再度至錦泰銀樓變賣得款共5
    萬8300元等語（警卷第39至41頁），則被告戊○○於本院辯
    稱其未於97年9 月2 日下午與被告己○○幫被告丙○○變賣
    金飾云云，委無足採。
  3.被告己○○、戊○○於97年9 月2 日上午11時42分許持至「
    錦泰銀樓」變賣之重量9 錢7 分8 厘金項鍊1 條，及同日下
    午4 時13分許持至「錦泰銀樓」變賣之合計重量2 兩2 錢3
    分3 厘之2 條項鍊及2 條手鍊，均為告訴人於97年9 月1 日
    下午3 時許在「金順益銀樓」遭共同被告甲○○、丙○○共
    同強盜之贓物之事實，業據證人即「錦泰銀樓」負責人乙○○、證人即告訴人、證人即共同被告丙○○於警詢、偵查及
    本院證述在卷（警卷第63至65、54至55頁、偵查卷第10至11
    頁、本院卷第135 至140 頁）。被告己○○、戊○○固均辯
    稱渠等不知上開金飾為贓物云云。惟查，證人即共同被告丙○○於警詢及偵查時均證稱：伊將搶到之金飾委託被告戊○○、己○○拿去賣，他們2 人知道該金飾是搶來的，伊等約
    定銷贓完畢要請他們到有女陪侍之酒店唱歌及每人給1000元
    等語（警卷第8 頁、偵查卷第10至11頁），已證述被告戊○○、己○○均知道上開被告丙○○委託變賣之金飾為贓物。
    證人丙○○固於本院改證稱：伊不知道被告戊○○是否知情
    ，因為伊跟被告己○○說是搶來的時候，被告戊○○人在廁
    所云云（本院卷第136 頁），惟審酌被告丙○○與被告戊○○為近20年之鄰居，與被告己○○於97年9 月2 日當時第1
    次認識，業據證人即共同被告丙○○證述在卷（本院卷第
    136 、137 頁），被告丙○○當較信賴被告戊○○，其竟未
    告知被告戊○○金飾來源，而告知當日第1 次認識之被告己○○上開金飾為贓物，顯有違常情，證人即共同被告丙○○
    於本院所為證述，應係事後迴護被告戊○○之詞，不足採信
    。又被告己○○固辯稱：97年9 月2 日當天伊是去找被告戊○○喝酒，伊與被告戊○○只是認識3 、4 天之同事，伊等
    之身分證在中油公司辦理出入證，因當時伊有駕照，故用伊
    之駕照去變賣，證人丙○○未向伊提到酬庸，伊自己有前科
    ，若伊知道是贓物，伊就不會去變賣，證人丙○○本來要請
    伊喝花酒，因為伊說時間太晚，所以證人丙○○就拿1000元
    給伊，伊未牙保贓物云云。惟證人即共同被告丙○○於警詢
    、偵查及本院均一致證述被告己○○知悉上開金飾為贓物，
    且考量共同被告丙○○與被告己○○於97年9 月2 日當日第
    1 次認識，彼此間並無私人恩怨，證人即共同被告丙○○當
    無誣陷被告己○○之理，又被告戊○○於本院供稱：伊不清
    楚金飾賣多少錢，伊有去，但錢是被告己○○點的等語（本
    院卷第228 頁），而證人即共同被告丙○○於本院證稱：第
    1 次變賣被告戊○○交付伊2 萬6 千元，第2 次變賣被告戊○○與己○○一起回來，是被告戊○○交給伊5 萬5 千元，
    伊當場就給被告己○○1 千元等語（本院卷第138 至139 頁
    ），參以前述被告己○○、戊○○將上開金飾出賣予「錦泰
    銀樓」之價格為2 萬7700元、5 萬8300元，足認被告己○○
    共同變賣上開金飾，確有從中獲利，尚不能以被告己○○與
    共同被告丙○○於97年9 月2 日當日係第1 次認識乙節，為
    有利於被告己○○之認定。
  (三)從而，被告戊○○、己○○所辯均不可採，其2 人共同牙保
    贓物事證明確，犯行均堪認定，應予依法論科。
三、核被告甲○○、丙○○所為，均係犯刑法第330 條第1 項犯
    強盜罪而有第321 條第1 項第3 款之攜帶兇器強盜罪，被告
    戊○○、己○○所為，均係犯刑法第349 條第2 項牙保贓物
    罪。被告甲○○、丙○○就事實一、之攜帶兇器強盜犯行，
    被告己○○、戊○○就事實二、之牙保贓物犯行，有犯意聯
    絡及行為分擔，均為共同正犯。被告己○○、戊○○2 次牙
    保贓物之行為，犯意各別，行為互殊，應予分論併罰。被告
    甲○○前因毒品危害防制條例案件，經本院分別以91年度訴
    字第3625號、92年度訴字第2978號各判處應執行有期徒刑1
    年、10月確定，二案接續執行後，於94年1 月28日縮短刑期
    假釋出監並付保護管束，甫於94年9 月15日保護管束期滿未
    經撤銷假釋，視為執行完畢；被告丙○○前因竊盜案件，經
    本院以92年度易字第1231號判處有期徒刑6 確定，甫於93年
    5 月6 日縮刑期滿執行完畢，有臺灣高等法院被告前案紀錄
    表各1 份在卷可稽，其2 人受徒刑之執行完畢，5 年以內故
    意再犯本件有期徒刑以上之罪，均應依累犯之規定，加重其
    刑。爰審酌被告甲○○與丙○○年輕力壯，不思努力以正當
    途徑獲取財物，竟共同以前揭強暴之手段盜取告訴人財物，
    嚴重危害社會治安，惟念其2 人犯後坦承犯行，尚有悔意；
    被告戊○○、己○○不知潔身自愛以正當途徑牟取錢財，貪
    圖一時小利，為被告丙○○牙保贓物，犯後仍飾詞卸責，不
    知悔改及其等犯罪之動機、目的、所得財物等一切情狀，分
    別量處被告4 人如主文第1 、2 項所示之刑，並就被告戊○○、己○○部分分別諭知易科罰金之折算標準及定其應執行
    刑。
四、扣案之藍波刀1 支，為被告甲○○所有供事實一、犯罪所用
    之物，業經被告甲○○供述在卷（本院卷第212 頁），本於
    共犯責任共同之原則，於被告甲○○、丙○○均應依刑法第
    38條第1 項第2 款規定，併予宣告沒收。其餘在被告丙○○
    房間查獲之手鍊1 條及現金1100元，及在「中正飯店」811
    室內查扣已熔解之金塊1 塊、打火機1 個及瓦斯1 瓶、現金
    307 元等物，其中手鍊1 條及金塊1 塊為告訴人遭強盜之金
    飾，已發還告訴人，有贓物認領保管單1 紙在卷為憑（警卷
    第98頁），其餘現金1100元、807 元、打火機1 個及瓦斯1
    瓶，及在案發現場查扣之甲○○所有藍色背包（內有牙刷1
    把、手套2 只、黑色膠帶1 捲、黑色套子1 件、自製刀鞘1
    支、吸管1 支、剪刀1 把）、眼鏡碎片2 塊、金飾盒1 只，
    尚無證據證明與本案有直接關係，均無庸宣告沒收。
據上論斷，應依刑事訴訟法第299 條第1 項前段，刑法第28條、
第330 條第1 項、第349 條第2 項、第38條第1 項第2 款、第41
條第1 項前段、第47條第1 項、第51條第5 款，刑法施行法第1
條之1，判決如主文。
本案經檢察官丁○○到庭執行職務。
中    華    民    國    98    年    3     月    6     日
                  刑事第八庭   審判長法  官  李璧君
                                     法  官  曾仁勇
                                     法  官  曾鈴
以上正本證明與原本無異。
如不服本判決應於收受送達後10日內向本院提出上訴書狀，並應
敘述具體理由；如未敘述上訴理由者，應於上訴期間屆滿後20日
內向本院補提理由書（均須按他造當事人之人數附繕本）「切勿
逕送上級法院」。
中    華    民    國    98    年    3     月    10    日
                                     書記官  李月君
附錄本判決論罪科刑法條：
中華民國刑法第330條
犯強盜罪而有第321 條第1 項各款情形之一者，處7 年以上有期
徒刑。
前項之未遂犯罰之。
中華民國刑法第349條
收受贓物者，處 3 年以下有期徒刑、拘役或 5 百元以下罰金。
搬運、寄藏、故買贓物或為牙保者，處5 年以下有期徒刑、拘役
或科或併科1 千元以下罰金。
因贓物變得之財物，以贓物論。


司法院資訊處製作；財團法人民間司法改革基金會備份。
